# **Mauricio Gabriel Teruel**

Tucumán, Argentina · linkedin.com/in/mauricio-teruel · mteruel.netlify.app · mauricioteruel98@gmail.com

**Desarrollador Web Fullstack** con más de 3 años de experiencia en el desarrollo y mantenimiento de sitios web complejos. Experto en PHP, Laravel, React.js y MySQL. Experiencia práctica con Node.js y Express.js. Acostumbrado a entornos remotos y asincrónicos. Fuerte orientación a soluciones técnicas escalables y soporte directo a operaciones de negocio. Apasionado por la tecnología y la programación, siempre en busca de nuevos desafíos para mejorar mis habilidades y contribuir al éxito de los proyectos.

### **EXPERIENCIA PROFESIONAL**

#### **Buzz - Agencia digital**

Desarrollador web Fullstack Sr.

Tucumán, Argentina (Remoto)

Octubre 2024 - Actualidad

- Desarrollé un sistema para el proceso de licenciamiento de empresas, logrando reducir los tiempos de gestión en un 50%.
- Realizo mantenimiento y mejoras continuas en sitios web desarrollados con Laravel, PHP y WordPress.
- Desarrollo sistemas y sitios web a medida, integrando CMS personalizados para facilitar la gestión de contenido por parte del cliente.
- Implemento sitios y aplicaciones web a partir de diseños en Figma, garantizando una fiel adaptación visual y funcional.

Init Soluciones

Tucumán, Argentina

Desarrollador web Fullstack (Contrato por proyecto)

(Remoto) Marzo 2024 – Octubre 2024

- Desarrollé sitios web complejos y sus funcionalidades.
- Mantuve sitios web, añadiendo funcionalidades y corrigiendo errores.
- Sistema ERP básico con módulos de ventas, facturación e inventario, y un ecommerce integrado.
- Sistema de compra de libros en PDF con modalidad de suscripción mensual.
- Tecnologías: PHP, Laravel, React.js, MySQL, Javascript, Node.js, Express.js, HTML, CSS, Tailwind CSS, Firebase, Stripe.

Telematica

Tucumán, Argentina Junio 2022 - Enero 2024

Desarrollador Web y Administrador de Sistemas

Desarrollé, probé y mantuve sitios web personalizados, alineándolos con los requisitos del cliente y

- optimizando su rendimiento.
  Administré e implementé servidores web y de correo electrónico, asegurando disponibilidad y soporte
- técnico integral para consultas relacionadas con sitios, servidores y correos.
  Implementé sitios en producción de forma eficiente y brindé soporte continuo.
- Tecnologías utilizadas: PHP, Laravel, MySQL, Linux, Javascript, HTML, CSS, Bootstrap.

# **EDUCACIÓN**

# Universidad Tecnológica Nacional

Ingeniería en Sistemas de Información

Tucumán, Argentina

2023 - Actualidad

**Rolling Code School** 

Programador Full Stack - MERN

Tucumán, Argentina Mayo 2022 - Marzo 2023

## **SKILLS ADICIONALES**

- Javascript, Node.js, Express.js, TypeScript, React.js, React Native, Bootstrap, Tailwind CSS, PHP, Laravel, REST APIs, MySQL, MongoDB, Redis, Next.js, Astro.
- Herramientas para desarrolladores y asistentes de IA:GitHub Copilot, ChatGPT, Cursor utilizados a diario para impulsar la productividad del código, la depuración, la escritura técnica y la exploración de la arquitectura.
- Intereses: Programación Inteligencia Artificial Ciencias: Biología, Astronomía, Física, Tecnología